臺灣彰化地方法院刑事判決　　　　　　　100年度易字第718號
公　訴　人　臺灣彰化地方法院檢察署檢察官
被　　　告　林煜寬
上列被告因違反毒品危害防制條例案件，經檢察官提起公訴（
100 年度毒偵字第918、973號），本院判決如下：
    主  文
林煜寬施用第二級毒品，處有期徒刑肆月，如易科罰金，以新臺
幣壹仟元折算壹日。又施用第二級毒品，處有期徒刑肆月，如易
科罰金，以新臺幣壹仟元折算壹日。應執行有期徒刑陸月，如易
科罰金，以新臺幣壹仟元折算壹日。
    事  實
一、林煜寬前因施用毒品案件，經本院裁定送觀察、勒戒後，認
    無繼續施用毒品傾向，於民國99年4 月13日執行完畢釋放，
    並由臺灣彰化地方法院檢察署檢察官以98年度毒偵字第2112
    號不起訴處分確定。詎仍未戒除毒癮，復基於施用第二級毒
    品甲基安非他命之各別犯意，分別：(一)於100 年1 月4 日下
    午3 、4 時許，在彰化縣花壇鄉朋友住處，以將甲基安非他
    命置於玻璃球內，以火燒烤使之產生煙霧後吸食其煙霧之方
    式，施用第二級毒品甲基安非他命1 次（玻璃球1 只已丟棄
    而滅失）；(二)於同年4 月5 日晚間8 、9 時許，在彰化縣彰
    化市彰化師範大學附近之朋友住處，以將甲基安非他命置於
    玻璃球內，以火燒烤使之產生煙霧後吸食其煙霧之方式，施
    用第二級毒品甲基安非他命1 次（玻璃球1 只已丟棄而滅失
    ）。嗣分別於100 年1 月6 日、100 年4 月7 日，經警採集
    其尿液送驗，結果均呈甲基安非他命、安非他命陽性反應，
    而查獲上情。
二、案經彰化縣警察局移送及彰化縣警察局彰化分局報請臺灣彰
    化地方法院檢察署檢察官偵查起訴。
    理  由
一、本案被告所犯係屬刑事訴訟法第376 條第1 款所列之最重本
    刑為3 年以下有期徒刑之罪，本院爰依同法第284 條之1之
    規定行獨任審判。
二、按被告以外之人（包括證人、鑑定人、告訴人、被害人及共
    同被告等）於審判外之陳述雖不符刑事訴訟法第159條之1至
    之4 等4 條之規定，而經當事人於審判程序同意作為證據，
    法院審酌該言詞陳述或書面陳述作成時之情況，認為適當者
    ，亦得為證據；當事人、代理人或辯護人於法院調查證據時
    ，知有刑事訴訟法第159 條第1 項規定不得為證據之情形，
    而未於言詞辯論終結前聲明異議者，視為有前項之同意，同
    法第15 9條之5 定有明文。立法意旨在於傳聞證據未經當事
    人之反對詰問予以核實，原則上先予排除。惟若當事人已放
    棄反對詰問權，於審判程序中表明同意該等傳聞證據可作為
    證據；或於言詞辯論終結前未聲明異議，基於尊重當事人對
    傳聞證據之處分權，及證據資料愈豐富，愈有助於真實發見
    之理念，且強化言詞辯論主義，使訴訟程序得以順暢進行，
    上開傳聞證據亦均具有證據能力。查檢察官、被告對於本案
    卷內相關證人之證述、文書卷證資料，有何不得為證據之情
    形，並未於本院言詞辯論終結前聲明異議，且有關本案證人
    之證述、文書卷證資料經本院於審理期日逐一提示、朗讀，
    並告以要旨，檢察官及被告對證據資料均表示無意見，本院
    審酌相關證人證述筆錄製成、文書卷證資料取得，並無證據
    顯示有何違背程序規定情事，依據上揭說明，均應具有證據
    能力。
三、上開犯罪事實，業據被告林煜寬於本院審理時供承不諱，且
    被告兩次為警採集之尿液，送驗結果均確呈甲基安非他命及
    安非他命陽性反應，有勘查採證同意書、彰化縣警察局刑事
    警察大隊偵查第一隊委託檢驗尿液代號與真實姓名對照認證
    單、彰化縣警察局彰化分局委託檢驗尿液代號與真實姓名對
    照認證單各1 紙及詮昕科技股份有限公司濫用藥物尿液檢驗
    報告2 紙在卷可佐，足認被告之自白與事實相符，堪以採信
    。又被告前因施用毒品案件，經本院裁定送觀察、勒戒後，
    認無繼續施用毒品傾向，於99年4 月13日執行完畢釋放，並
    由臺灣彰化地方法院檢察署檢察官以98年度毒偵字第2112號
    不起訴處分確定等情，有臺灣高等法院被告前案紀錄表及在
    監在押全國紀錄表在卷可參，其於前開觀察、勒戒執行完畢
    釋放後之5 年內再犯本件施用第二級毒品之犯行，洵堪認定
    ，自應依法論科。
四、按甲基安非他命為毒品危害防制條例第2條第2項第2款所稱
    之第二級毒品，不得非法持有、施用。核被告施用甲基安非
    他命之行為，係犯毒品危害防制條例第10條第2 項之施用第
    二級毒品罪。被告施用前持有第二級毒品之低度行為，應為
    施用之高度行為所吸收，不另論罪。被告所犯上開2 次施用
    甲基安非他命犯行間，犯意各別，行為互殊，應予分論併罰
    。爰審酌被告前曾有毒品、竊盜等前科（不構成累犯），素
    行非佳，又曾因施用毒品經觀察、勒戒，仍不知悔改，猶未
    能深切體認毒品危害己身之鉅，及早謀求脫離毒害之道，反
    而伺機再犯，未見有何收斂、警惕之意，無視於毒品對於自
    身健康之戕害及國家對於杜絕毒品犯罪之禁令，行為殊不足
    取，惟施用毒品固戕害個人健康至深，然就他人權益之侵害
    仍屬有限，兼衡被告犯罪之動機、目的、手段、智識程度、
    生活狀況，及其於偵查中雖否認犯行，但於本院審理時坦白
    認錯之犯後態度等一切情狀，分別量處如主文所示之刑，及
    諭知易科罰金之折算標準，並定其應執行之刑及易科罰金之
    折算標準，以示懲儆。至未扣案之玻璃球2 只，雖均屬被告
    施用上開毒品所用之工具，惟業經被告丟棄而滅失，此據被
    告供明在卷（見本院審判筆錄第3 頁），為免日後執行困難
    ，爰不併予宣告沒收，附此敘明。
據上論斷，應依刑事訴訟法刑事訴訟法第299條第1項前段，毒品
危害防制條例第10條第2 項，刑法第11條前段、第41條第1 項前
段、第51條第5款，判決如主文。
本案經檢察官劉欣雅到庭執行職務。
中    華    民    國   100    年    7     月    26    日
                  刑事第六庭          法  官   黃玉琪
以上正本證明與原本無異。
如不服本判決應於收受判決後10日內向本院提出上訴書狀，並應
敘述具體理由；其未敘述上訴理由者，應於上訴期間屆滿後20日
內向本院補提理由書（均須按他造當事人之人數附繕本）「切勿
逕送上級法院」。
中    華    民    國   100    年    7     月    26    日
                                      書記官   林玟君
附錄本案論罪科刑法條全文：
毒品危害防制條例第10條
施用第一級毒品者，處 6 月以上 5 年以下有期徒刑。
施用第二級毒品者，處 3 年以下有期徒刑。